臺灣新北地方法院刑事判決
110年度訴字第1202號
公  訴  人  臺灣新北地方檢察署檢察官
被      告  胡語喆



上列被告因傷害等案件，經檢察官提起公訴（110 年度少連偵字
第121號），本院判決如下：
    主  文
丙○○共同犯強制罪，處拘役參拾日，如易科罰金，以新臺幣壹仟
元折算壹日。
被訴傷害罪部分，公訴不受理。
    事  實
一、甲○○為成年人，與丁○○（甲○○、丁○○均經本院另行審結）、
    丙○○、少年張○明（民國92年6月生，真實姓名及年籍詳卷，
    所涉傷害部分，另由本院少年法庭調查中）因與戊○○發生行
    車糾紛，於109年9月17日上午8時許，在新北市○○區○○路00
    巷0號早餐店內，共同基於傷害、強制之犯意，徒手毆打戊○○，並由丙○○強壓戊○○，甲○○、丁○○、少年張○明在旁叫囂、
    起鬨之方式，強行使戊○○跪下，致戊○○受有雙側膝部擦傷、
    右側前臂擦傷、頭部挫傷、疑似腦震盪等傷害（傷害部分業
    據戊○○撤回告訴）。丁○○另基於恐嚇之犯意，對戊○○恫稱：
    「我是混宮廟的」、「你有種去報警，如果去報警就找人砍
    你」等語，使戊○○心生恐懼，致生危害於戊○○之安全。嗣經
    戊○○報警處理，始查悉上情。
二、案經戊○○訴由新北市政府警察局蘆洲分局報告臺灣新北地方
    檢察署檢察官偵查起訴。
    理  由
一、證據能力部分：
  ㈠按被告以外之人於審判外之陳述，雖不符同法第159條之1至
    第159之4之規定，而經當事人於審判程序同意作為證據，法
    院審酌該言詞陳述或書面陳述作成時之情況，認為適當者，
    亦得為證據，刑事訴訟法第159條之5第1項亦有規定。本案
    所引被告以外之人於審判外之陳述，檢察官、被告丙○○均未
    於言詞辯論終結前對該等審判外陳述之證據資格聲明異議，
    應視為被告已有將該等審判外陳述作為證據之同意，且經審
    酌各該供述證據作成之客觀情狀，並無證明力明顯過低或係
    違法取得之情形，復為證明本案犯罪事實所必要，認為以之
    作為證據應屬適當，應有證據能力。
  ㈡至於本判決所引用之非供述證據部分，與本案待證事實均有
    關連性，亦無證據證明係實施刑事訴訟程序之公務員以不法
    方式所取得，依刑事訴訟法第158條之4之反面解釋，當有證
    據能力，復於本院審理時，提示並告以要旨，使當事人充分
    表示意見，自得為證據使用。
二、上揭犯罪事實，業據被告丙○○於本院審理時均坦承不諱（見
    本院110年度訴字第1202號卷第149頁），並經證人即告訴人
    戊○○、證人廖若妤於警詢及偵查中、證人即共犯少年張〇明
    於偵查中證述明確（見110年度少連偵字第121號偵查卷，下
    稱偵字卷，第25頁至第30頁、第31頁至第32頁、第33頁至第
    35頁、第37頁至第40頁、第105頁至第113頁、第157頁至第1
    59頁)，復有告訴人戊○○之淡水馬偕紀念醫院109年9月17日
    、109年9月28日乙種診斷證明書各1份、指認犯罪嫌疑人紀
    錄表7份、告訴人戊○○及證人廖若妤指認監視器錄影畫面翻
    拍照片各7張、監視器錄影畫面翻拍照片13張、告訴人戊○○
    受傷照片3張、車輛詳細資料報表(車號：000-0000、MWV-80
    21)各1份（見偵字卷第41頁至第43頁、第45頁至第46頁、第
    47頁至第48頁、第49頁至第50頁、第51頁至第52頁、第53頁
    至第54頁、第55頁至第56頁、第57頁至第58頁、第59頁至第
    66頁、第67頁至第73頁、第73頁至第74頁、第75頁至第77頁
    ）在卷可參。足認被告丙○○上開任意性自白與事實相符，堪
    以採信。本案事證明確，被告之強制犯行洵堪認定，應依法
    論科。　　
三、論罪科刑:
  ㈠被告丙○○所為，係犯刑法第304條第1項之強制罪。被告丙○○
    與甲○○、丁○○、少年張○明間就上開強制罪犯行，有犯意聯
    絡及行為分擔，應論以共同正犯。
  ㈡爰以行為人之責任為基礎，審酌被告丙○○因與告訴人戊○○間
    之行車糾紛，未試圖循正當法律途徑解決，反與共犯甲○○、
    丁○○、張○明強制告訴人下跪，視公權力如無物，被告丙○○
    所為實應予非難，惟念被告丙○○犯後於本院審理時尚能坦承
    犯行，態度尚可，且被告丙○○業與告訴人達成和解，此有本
    院調解筆錄 1份在卷可稽（參見本院110年度訴字第1202號
    卷第119頁至第120頁），兼衡被告丙○○之素行、犯罪動機、
    所生危害、分工程度、智識程度及生活狀況等一切情狀，量
    處如主文第1項所示之刑，並諭知易科罰金之折算標準，以
    示懲儆。
四、公訴不受理部分：
  ㈠公訴意旨另以：被告甲○○成年人、丁○○（甲○○、丁○○均經本
    院另行審結），與丙○○、少年張○明（民國92年6月生，真實
    姓名及年籍詳卷，所涉傷害部分，另由本院少年法庭調查中
    ）因與告訴人戊○○發生行車糾紛，於109年9月17日上午8時
    許，在新北市○○區○○路00巷0號早餐店內，共同基於傷害之
    犯意，徒手毆打戊○○，並由被告丙○○強壓戊○○，被告甲○○、
    丁○○、少年張○明在旁叫囂、起鬨之方式，強行使告訴人戊○○跪下，致告訴人戊○○受有雙側膝部擦傷、右側前臂擦傷、
    頭部挫傷、疑似腦震盪等傷害，因認被告丙○○此部分另涉有
    刑法第277 條第1 項之傷害罪嫌。
  ㈡按告訴乃論之罪，告訴人於第一審辯論終結前得撤回其告訴
    ；告訴經撤回者，應諭知不受理之判決，刑事訴訟法第238
    條第1 項、第303 條第3 款分別定有明文。
  ㈢查本案告訴人戊○○告訴被告丙○○犯傷害案件，起訴書認係觸
    犯刑法第277條第1 項之傷害罪嫌，依照刑法第287條之規定
    ，須告訴乃論。茲據告訴人戊○○於111 年1月17日具狀撤回
    對被告丙○○部分之告訴，有撤回告訴狀1紙附卷足憑（見本
    院110度訴字第1202號卷第115頁），揆諸首開說明，被告丙○○被訴傷害罪部分自應諭知不受理。
據上論斷，應依刑事訴訟法第299 條第1 項前段、第303條第3款
，判決如主文。 　　　
本案經檢察官乙○○偵查起訴，經檢察官許慈儀到庭執行職務。
中　　華　　民　　國　　111 　年　　8 　　月　　23　　日
                  刑事第二庭    審判長法　官  許必奇
　　　　　　　　　
　　　　　　　　　                    法  官  洪珮婷
　　　　　　　　　
　　　　　　　　　                    法  官  劉芳菁
上列正本證明與原本無異。
如不服本判決，應於送達後20日內敘明上訴理由，向本院提出上
訴狀，上訴於本院第二審合議庭 (應附繕本) 。其未敘述上訴理
由者，應於上訴期間屆滿後20日內向本院補提理由書「切勿逕送
上級法院」。
                                      書記官　汪承翰
中　　華　　民　　國　　111 　年　　8 　　月　　25　　日